臺灣基隆地方法院刑事判決　
111年度簡上字第69號
上  訴  人  臺灣基隆地方檢察署檢察官
被      告  呂應宗



上列上訴人因被告犯竊盜案件，不服本院基隆簡易庭111年度基
簡字第421號，中華民國111年5月11日第一審判決（原起訴案號
：111年度偵字第2054號），提起上訴，本院管轄之第二審合議
庭判決如下：
    主  文
上訴駁回。
　　事實及理由
一、按刑事訴訟法第348條規定：「上訴得對於判決之一部為之
    。對於判決之一部上訴者，其有關係之部分，視為亦已上訴
    。但有關係之部分為無罪、免訴或不受理者，不在此限。上
    訴得明示僅就判決之刑、沒收或保安處分一部為之。」原審
    判決後，檢察官不服提起上訴，其上訴書僅載明不服原審判
    決關於累犯之認定及應加重其刑之理由，公訴檢察官復於本
    院審理時陳明上訴範圍僅針對原審判決「刑」之部分上訴，
    有上訴書、本院審判筆錄在卷可查，是本院審理範圍僅限於
    原審判決關於「刑」之部分，不及於原審判決所認定之犯罪
    事實、論罪等其他部分。而本案經本院第二審合議庭審理結
    果，認第一審刑事簡易判決之科刑雖有微疵但無害，量刑核
    屬適當，應予維持，茲引用第一審簡易判決書之記載（如附
    件），並補充論述駁回上訴之理由。
二、檢察官上訴意旨略以：本案檢察官已於起訴書主張被告構成
    累犯，並聲請裁量是否加重最低本刑，且檢附刑案資料查註
    紀錄表為證明之方法，又刑案資料查註紀錄表為法務部公務
    人員依相關資料繕打而成，錯誤率極低，法院審理卷宗亦均
    有臺灣高等法院全國前案簡列表可以核實。是本案檢察官已
    主張並具體指出證明之方法，並經法院踐行調查程序，自得
    作為論以累犯及加重其刑之裁判基礎，原審誤認檢察官未指
    出證明之方法，顯係事先即予以否定而摒棄上揭前科資料之
    證據而未就是否構成累犯實質認定，難認原判決允當，請撤
    銷原判決，另為適當合法之判決等語。
三、本院查：
㈠、按刑事訴訟法第161條第1項規定：「檢察官就被告犯罪事實
    ，應負舉證責任，並指出證明之方法。」此為檢察官就被告
    有罪事實應負實質舉證責任之概括性規定，非謂除有罪事實
    之外，其他即可不必負舉證責任。此一舉證責任之範圍，除
    犯罪構成事實（包括屬於犯罪構成要件要素之時間、地點、
    手段、身分、機會或行為時之特別情狀等事實）、違法性、
    有責性及處罰條件等事實外，尚包括刑罰加重事實之存在及
    減輕或免除事實之不存在。累犯事實之有無，雖與被告是否
    有罪無關，然係攸關刑罰加重且對被告不利之事項，為刑之
    應否為類型性之加重事實，就被告而言，與有罪、無罪之問
    題有其相同之重要性（包括遴選至外役監受刑、行刑累進處
    遇、假釋條件等之考量），自應由檢察官負主張及實質舉證
    責任。又依司法院釋字第775號解釋理由書所稱：法院審判
    時應先由當事人就加重、減輕或免除其刑等事實，指出證明
    方法等旨，申明除檢察官應就被告加重其刑之事實負舉證責
    任外，檢察官基於刑事訴訟法第2條之客觀注意義務規定，
    主張被告有減輕或免除其刑之事實，或否認被告主張有減輕
    或免除其刑之事實，關於此等事實之存否，均應指出證明之
    方法。是以，法院於審酌被告是否適用累犯規定而加重其刑
    時，訴訟程序上應先由檢察官就前階段被告構成累犯之事實
    ，以及後階段應加重其刑之事項，主張並具體指出證明方法
    後，法院才需進行調查與辯論程序，而作為是否加重其刑之
    裁判基礎。前階段構成累犯事實為檢察官之實質舉證責任，
    後階段加重量刑事項為檢察官之說明責任，均應由檢察官分
    別負主張及具體指出證明方法之責。倘檢察官未主張或具體
    指出證明方法時，可認檢察官並不認為被告構成累犯或有加
    重其刑予以延長矯正其惡性此一特別預防之必要，且為貫徹
    舉證責任之危險結果所當然，是法院不予調查，而未論以累
    犯或依累犯規定加重其刑，即難謂有應調查而不予調查之違
    法（最高法院110年度台上字第5660號判決參照）。
㈡、次按證據以其是否由其他證據而生，可區分為原始證據及派
    生證據。被告前案紀錄表、刑案資料查註紀錄表係由司法、
    偵查機關相關人員依憑原始資料所輸入之前案紀錄，並非被
    告前案徒刑執行完畢之原始證據，而屬派生證據。鑑於直接
    審理原則為嚴格證明法則之核心，法庭活動藉之可追求實體
    真實與程序正義，然若直接審理原則與證據保全或訴訟經濟
    相衝突時，基於派生證據之必要性、真實性以及被告之程序
    保障，倘當事人對於該派生證據之同一性或真實性發生爭執
    或有所懷疑時，即須提出原始證據或為其他適當之調查（例
    如勘驗、鑑定），以確保內容之同一、真實；惟當事人如已
    承認該派生證據屬實，或對之並無爭執，而法院復已對該派
    生證據依法踐行調查證據程序，即得採為判斷之依據（最高
    法院111年度台上字第3143號判決參照）。
㈢、刑之加重事由
　⒈檢察官於起訴書犯罪事實載明「呂應宗前因㈠竊盜案件，經臺
    灣花蓮地方法院（下稱花蓮地院）以106年度簡字第194號判
    決判處有期徒刑3月、3月，應執行有期徒刑4月確定；㈡竊盜
    案件，經花蓮地院以106年度簡字第237號判決判處有期徒刑
    6月確定；㈢竊盜案件，經花蓮地院以107年度簡字第21號判
    決判處有期徒刑3月確定；㈣竊盜案件，經花蓮地院以107年
    度易字第18號判決判處有期徒刑2月確定；㈤竊盜案件，經花
    蓮地院以107年度易字第18號判決判處有期徒刑2月確定㈥竊
    盜案件，經花蓮地院以106年度易字第519號、107年度易字
    第46號判決判處有期徒刑3月、3月，應執行有期徒刑5月確
    定；㈦竊盜案件，經臺灣臺北地方法院以107年度易字第121
    號判決有期徒刑3月確定；㈧竊盜案件，經臺灣彰化地方法院
    以107年度簡字第688號判決判處有期徒刑5月確定；㈨竊盜及
    偽造文書案件，經花蓮地院以107年度易字第353號判決有期
    徒刑6月、6月、6月、6月、2月，應執行刑有期徒刑1年2月
    確定；㈩竊盜案件，經臺灣臺中地方法院以107年度簡字第14
    12號判決判處有期徒刑3月、3月、3月、2月、6月，應執行
    有期徒刑10月確定；竊盜案件，經臺灣桃園地方法院（下
    稱桃園地院）以108年度審易字第162號判決判處有期徒刑10
    月確定。上開㈠至㈥部分，經花蓮地院以107年度聲字第694號
    裁定合併定應執行有期徒刑1年4月確定；上開㈦至部分，經
    桃園地院以111年度聲字第552號裁定合併定應執行有期徒刑
    3年確定，而呂應宗於民國107年3月26日入監執行，接續執
    行上開有期徒刑及他案拘役，嗣於110年3月6日停止刑之執
    行出監」（部分誤載更正詳如下述）等旨，並提出刑案資料
    查註紀錄表附於偵查卷為證。檢察官上訴後，公訴檢察官復
    引用刑案資料查註紀錄表、矯正簡表、臺灣高等法院被告前
    案紀錄表作為證明被告構成累犯之依據，經本院對前揭資料
    踐行文書證據之調查程序，檢察官、被告均表示無意見，堪
    認當事人對於其上所載被告前案紀錄之同一性或真實性均無
    爭執，依據前開說明，自得採為判斷之依據。
　⒉準此，被告前因①竊盜案件，經花蓮地院以106年度簡字第194
    號判決判處有期徒刑3月、3月，應執行有期徒刑4月確定；②
    竊盜案件，經花蓮地院以106年度簡字第237號判決判處有期
    徒刑6月確定；③竊盜案件，經花蓮地院以107年度簡字第21
    號判決判處有期徒刑3月確定；④竊盜案件，經花蓮地院以10
    7年度易字第18號判決判處有期徒刑2月確定；⑤竊盜案件，
    經花蓮地院以106年度易字第519號判決判處有期徒刑3月、3
    月，應執行有期徒刑5月確定；⑥竊盜案件，經臺灣臺北地方
    法院以107年度易字第121號判決判處有期徒刑3月確定；⑦竊
    盜案件，經臺灣彰化地方法院以107年度簡字第688號判決判
    處有期徒刑5月確定；⑧竊盜及偽造文書案件，經花蓮地院以
    107年度易字第353號判決判處有期徒刑6月、6月、6月、6月
    、2月，應執行有期徒刑1年2月確定；⑨竊盜案件，經臺灣臺
    中地方法院以107年度簡字第1412號判決判處有期徒刑3月、
    3月、3月、2月、6月，應執行有期徒刑10月確定；⑩竊盜案
    件，經桃園地院以108年度審易字第162號判決判處有期徒刑
    10月確定。上開①至⑤部分，經花蓮地院以107年度聲字第694
    號裁定合併定應執行有期徒刑1年4月確定；上開⑥至⑩部分，
    經桃園地院以111年度聲字第552號裁定合併定應執行有期徒
    刑3年確定，嗣上開應執行刑接續執行，於111年2月15日停
    止刑之執行，並接續執行另案拘役，於111年3月6日出監等
    情，有刑案資料查註紀錄表、矯正簡表、臺灣高等法院被告
    前案紀錄表存卷可證，公訴檢察官於本院審理期日引用前開
    資料為證據，是被告構成累犯之事實，業由檢察官主張並具
    體指出證明方法後，經本院踐行調查、辯論程序，即得據以
    作為論以累犯之裁判基礎，足認被告確係於其前案受徒刑之
    執行完畢後，5年以內故意再犯本案有期徒刑以上之罪，依
    刑法第47條第1項之規定，構成累犯。
　⒊參酌司法院大法官釋字第775號解釋意旨，法院就符合累犯要
    件之被告，仍應以其是否有其特別惡性或對刑罰反應力薄弱
    等事由，妥適審酌被告所犯前後數罪間，關於前案之性質、
    前案徒刑之執行完畢情形、再犯之原因、兩罪間之差異、主
    觀犯意所顯現之惡性及其反社會性等情，綜合判斷各別被告
    有無因加重本刑致生所受刑罰超過其所應負擔罪責之情形，
    裁量是否加重最低本刑。本案檢察官於起訴書雖記載「請參
    照司法院釋字第775號解釋意旨，裁量是否加重其刑」，檢
    察官上訴後，則於本院審理時就被告應加重其刑之理由論以
    ：被告構成累犯，且前案多為竊盜案件，罪質相同，並於出
    獄後不久即犯本案，對於刑罰反應力薄弱，具有特別惡性，
    請依法裁量是否加重其刑等語，有審判筆錄存卷可考。然本
    院衡酌被告行為之不法內涵與罪責程度，考量被告雖有符合
    累犯規定之前案，惟認於被告所犯罪責之法定刑度範圍內，
    審酌各項量刑事由後，已足以充分評價被告所應負擔罪責，
    尚無依刑法第47條第1項規定加重最低本刑之必要，爰不予
    加重其刑，以符罪刑相當原則、比例原則及重複評價禁止原
    則。
㈣、駁回上訴之理由
　　依本案起訴書之記載及附具之刑案資料查註紀錄表，可認檢察
    官已指明被告具有累犯事實與證據，公訴檢察官於本院審理
    時並為主張及實質舉證，原審判決認就被告構成累犯之事實
    及應加重其刑事項，未具體指出證明之方法，容有未合；惟
    被告雖合於累犯之要件，然本院認被告無依累犯規定加重其
    刑之必要，則原審判決未依累犯規定加重其刑，結論上並無
    違誤。原審判決於理由內說明其量刑事由，並將被告構成累
    犯之前科、素行資料，列為刑法第57條第5款所定「犯罪行
    為人之品行」之審酌事項，對被告所應負擔之罪責予以充分
    評價，量處之刑核屬妥適，檢察官以原審未對被告論以累犯
    為由提起上訴，雖有理由，應屬無害於量刑結果之瑕疵，無
    撤銷之必要，仍予維持，檢察官提起之上訴，應予駁回。
據上論斷，依刑事訴訟法第455條之1第1項、第3項、第364條、
第368條、第373條，判決如主文。
本案經檢察官李國瑋偵查起訴，檢察官林明志提起上訴，檢察官
李國瑋到庭執行職務。
中　　華　　民　　國　　111 　年　　12　　月　　14　　日
　　　　　　　　　刑事第六庭審判長法  官    曾淑婷
                                  法  官    姜晴文
                                  法  官  　施又傑
以上正本證明與原本無異。
本件判決不得上訴。
中　　華　　民　　國　　111 　年　　12　　月　　14　　日
                                書記官　連珮涵
附件：
臺灣基隆地方法院刑事簡易判決   
111年度基簡字第421號
公  訴　人　臺灣基隆地方檢察署檢察官
被　　　告　呂應宗　男　(民國00年00月00日生)
　　　　　　　　　　身分證統一編號：Z000000000號
　　　　　　　　　　住花蓮縣○○鄉○○村○○00號之1
上列被告因竊盜案件，經檢察官提起公訴（111年度偵字第2054
號），因被告自白犯罪，本院認為宜以簡易判決處刑，裁定適用
簡易程序（111年度易字第204號），判決如下：
    主  文
呂應宗犯毀壞門窗竊盜罪，處有期徒刑陸月，如易科罰金，以新
臺幣壹仟元折算壹日；又犯踰越牆垣竊盜未遂罪，處有期徒刑參
月，如易科罰金，以新臺幣壹仟元折算壹日。應執行有期徒刑捌
月，如易科罰金，以新臺幣壹仟元折算壹日。
    事實及理由
一、本件犯罪事實及證據，除應更正、補充如下外，餘均引用如
    附件檢察官起訴書之記載：
  ㈠犯罪事實欄一㈠第1行「110年」之記載，應更正為「111年」
    。
  ㈡犯罪事實欄一㈠第3行至第4行「教務處、輔導室、人事會計室
    、總務處、學務處及午餐秘書室」之記載，應更正為「教務
    處」。
  ㈢犯罪事實欄一㈠第7行「200至500元」之記載，應更正為「255
    元」。
  ㈣犯罪事實欄一㈡第1行「110年」之記載，應更正為「111年」
    。
  ㈤增列證據：被告呂應宗於本院訊問時之自白、臺灣基隆地方
    檢察署111年4月19日公務電話紀錄。
二、論罪科刑：
  ㈠核被告如附件犯罪事實欄一㈠所為，係犯刑法第321條第1項第
    2款之毀壞門扇竊盜罪；如附件犯罪事實欄一㈡所為，係犯刑
    法第321條第2項、第1項第2款之踰越牆垣竊盜未遂罪。
  ㈡被告所犯上開2罪，犯意各別，行為互殊，應予分論併罰。
  ㈢按刑法第47條第1項累犯事實之有無，攸關刑罰加重，且屬對
    被告不利之事項，應由檢察官負主張及實質舉證責任。所謂
    檢察官應就被告構成累犯之事實具體指出證明方法，係指檢
    察官應提出除被告前案紀錄表外，足以證明被告構成累犯事
    實之前案徒刑執行完畢之原始資料或其影本而言。另檢察官
    亦應就被告應否依累犯規定加重其刑為主張及說明，亦即檢
    察官應就被告之特別惡性及對刑罰反應力薄弱等各節為具體
    指明。倘檢察官未就被告構成累犯之事實具體指出證明方法
    ，或未就被告應否依累犯規定加重其刑為具體指明，法院不
    得逕依職權調查之。另按法院依簡易程序逕以簡易判決處刑
    者，因無檢察官參與，倘檢察官就被告構成累犯之事實及應
    加重其刑之事項，未為主張或具體指出證明方法，受訴法院
    自得基於前述說明，視個案情節斟酌取捨（最高法院110年
    度台上大字第5660號裁定意旨參照）。經查，檢察官雖於起
    訴書敘及被告於本案有構成累犯之事實，然並未提出被告構
    成累犯事實之前案徒刑執行完畢原始資料或其影本，復未就
    被告應否依累犯規定加重其刑為具體指明，揆諸前開說明，
    本院無從認定被告於本案是否構成累犯暨是否應依累犯規定
    加重其刑，爰依刑法第57條第5款之規定，將被告之前科、
    素行資料列為量刑審酌事項（詳下述），併予敘明。
  ㈣被告如附件犯罪事實欄一㈡所示之竊盜犯行，雖已著手於竊盜
    行為之實行，惟尚未生被害人所管領之財物已移入被告實力
    支配下之結果，該次竊盜犯行僅屬未遂階段，爰依刑法第25
    條第2項規定，按既遂犯之刑度減輕其刑。
  ㈤爰審酌被告前有多次竊盜之前案紀錄，此有臺灣高等法院被
    告前案紀錄表在卷可憑，素行不端；且其正值青壯，不思以
    正道取財，復為本件竊盜犯行，破壞社會秩序及他人財產安
    全，實屬可議，惟其犯後坦承犯行，犯後態度良好，兼衡其
    犯罪之動機、目的、手段、如附件犯罪事實欄一㈠所示犯行
    竊取財物之價值、竊得財物已發還被害人黃國銓（詳下述）
    ，並參酌其高中畢業之教育程度、無業且家境勉持之生活狀
    況（見偵卷第17頁被告警詢筆錄受詢問人欄）等一切情狀，
    分別量處如主文所示之刑，並定其應執行刑，及諭知各宣告
    刑及其應執行刑如易科罰金之折算標準，以示懲儆。
三、被告如附件犯罪事實欄一㈠所示犯行，竊得之物均已發還被
    害人，此有贓物認領保管單1紙在卷可佐（由證人楊孟儒代
    領；見偵卷第53頁），故本案犯罪所得均已實際合法發還被
    害人，爰依刑法第38條之1第5項規定不予宣告沒收，附此敘
    明。
四、依刑事訴訟法第449條第2項、第3項、第454條第2項，逕以
    簡易判決處刑如主文。
五、如不服本判決，得自收受送達之翌日起20日內向本院提出上
    訴狀，上訴於本院第二審合議庭（須附繕本）。
六、本案經檢察官李國瑋提起公訴。
中　　華　　民　　國　　111 　年　　5 　　月　　11　　日
                  基隆簡易庭  法  官    謝昀芳
以上正本證明與原本無異。
如不服本判決，應於判決送達後20日內，向本院提出上訴書狀，
敘述上訴理由，上訴於本院合議庭，並按他造當事人之人數附具
繕本。
中　　華　　民　　國　　111 　年　　5 　　月　　11　　日
                              書記官　  陳維仁
附錄本案論罪科刑法條：
刑法第321條
犯前條第 1 項、第 2 項之罪而有下列情形之一者，處 6 月以
上 5 年以下有期徒刑，得併科 50 萬元以下罰金：
一、侵入住宅或有人居住之建築物、船艦或隱匿其內而犯之。
二、毀越門窗、牆垣或其他安全設備而犯之。
三、攜帶兇器而犯之。
四、結夥三人以上而犯之。
五、乘火災、水災或其他災害之際而犯之。
六、在車站、港埠、航空站或其他供水、陸、空公眾運輸之舟、
    車、航空機內而犯之。
前項之未遂犯罰之。
附件：
臺灣基隆地方檢察署檢察官起訴書
                                     111年度偵字第2054號
　　被　　　告　呂應宗　男　25歲（民國00年00月00日生）
　　　　　　　　　　　　住花蓮縣○○鄉○○村0鄰○○00號
　　　　　　　　　　　　之1號
                       （現在法務部○○○○○○○○羈押                        中）
　　　　　　　　　　　　國民身分證統一編號：Z000000000號
上列被告因竊盜案件，業經偵查終結，認應提起公訴，茲將犯罪
事實及證據並所犯法條分敘如下：
　　　　犯罪事實
一、呂應宗前因㈠竊盜案件，經臺灣花蓮地方法院（下稱花蓮地
    院）以106年度簡字第194號判決判處有期徒刑3月、3月，應
    執行有期徒刑4月確定；㈡竊盜案件，經花蓮地院以106年度
    簡字第237號判決判處有期徒刑6月確定；㈢竊盜案件，經花
    蓮地院以107年度簡字第21號判決判處有期徒刑3月確定；㈣
    竊盜案件，經花蓮地院以107年度易字第18號判決判處有期
    徒刑2月確定；㈤竊盜案件，經花蓮地院以107年度易字第18
    號判決判處有期徒刑2月確定㈥竊盜案件，經花蓮地院以106
    年度易字第519號、107年度易字第46號判決判處有期徒刑3
    月、3月，應執行有期徒刑5月確定；㈦竊盜案件，經臺灣臺
    北地方法院以107年度易字第121號判決有期徒刑3月確定；㈧
    竊盜案件，經臺灣彰化地方法院以107年度簡字第688號判決
    判處有期徒刑5月確定；㈨竊盜及偽造文書案件，經花蓮地院
    以107年度易字第353號判決有期徒刑6月、6月、6月、6月、
    2月，應執行刑有期徒刑1年2月確定；㈩竊盜案件，經臺灣臺
    中地方法院以107年度簡字第1412號判決判處有期徒刑3月、
    3月、3月、2月、6月，應執行有期徒刑10月確定；竊盜案
    件，經臺灣桃園地方法院（下稱桃園地院）以108年度審易
    字第162號判決判處有期徒刑10月確定。上開㈠至㈥部分，經
    花蓮地院以107年度聲字第694號裁定合併定應執行有期徒刑
    1年4月確定；上開㈦至部分，經桃園地院以
　　111年度聲字第552號裁定合併定應執行有期徒刑3年確定，
    而呂應宗於民國107年3月26日入監執行，接續執行上開有期
    徒刑及他案拘役，嗣於110年3月6日停止刑之執行出監。詎
    其仍不知悔改，仍意圖為自己不法所有，基於加重竊盜之犯
    意，分別為以下行為：
(一)於110年3月7日21時許，從址設基隆市○○區○○街00號之基隆
    市五堵國民小學（下稱五堵國小）之未上鎖小門處進入五堵
    國小，徒手破壞五堵國小教務處、輔導室、人事會計室、總
    務處、學務處及午餐秘書室之門上玻璃（涉犯毀損部分未據
    告訴），再由門外向內伸手將門鎖打開後進入各辦公室內，
    在上開教務處內，徒手竊取該校職員黃國銓所有、放置在教
    務處辦公室抽屜內之現金新臺幣(下同)200至500元，得手後
    離開由原路離開五堵國小，搭乘計程車前往址設基隆市○○區
    ○○路000號之基隆市堵南國民小學（下稱堵南國小）。
(二)於110年3月7日22時許，翻越堵南國小圍牆進入校園，於四
    處搜尋財物之際，遇見因該校警衛廖連城發現呂應宗翻牆進
    入校園報警而到場處理之警員，旋即翻牆逃逸而未遂，惟仍
    經警循線當場逮捕，始查悉上情。
二、案經堵南國小校長胡智強訴由基隆市警察局第三分局報告偵
    辦。
　　　　證據並所犯法條
一、證據清單及待證事實
編號 證據名稱 待證事實 ㈠ 被告呂應宗於警詢時及偵查中之自白。 坦承全部犯罪事實。 ㈡ 證人即五堵國小教務主任楊孟儒於警詢時及偵查中之證述。 1.證明五堵國小輔導室、教務處、人事會計室、總務處及學務處辦公室之門上玻璃遭破壞之事實。 2.證明五堵國小之教務處、輔導室、學務處及總務處、人事會計室、午餐秘書室辦公室遭侵入而搜索財物之事實。 ㈢ 證人黃國銓於偵查中之證述。 證明其放置於五堵國小教務處辦公室抽屜內之現金遭竊之事實。 ㈣ 證人即告訴代理人廖連城於偵查中之證述 證明被告於上開時間翻牆進入堵南國小，惟未竊得財物之事實。 ㈤ 1.基隆市警察局第三分局搜索扣押筆錄、扣押目錄表、贓物認領保管單各1份。 2.監視器影像光碟2片、監視器影像擷圖6張、現場照片16張、證人楊孟儒提供之五堵國小辦公室照片17張。 佐證全部犯罪事實。 
二、核被告所為，係犯刑法第321條第1項第2款之毀越門扇竊盜
    、同法第321條第2項、第321條第1項第2款逾越牆垣竊盜未
    遂等罪嫌。被告上揭竊盜犯行，犯意各別，行為互殊，請予
    以分論併罰。又被告前有如事實欄所載之論罪科刑及執行情
    形，有刑案資料查註紀錄表在卷可參，其於有期徒刑執行完
    畢後，5年以內故意再犯本件有期徒刑以上之罪，為累犯，
    請參照司法院釋字第775號解釋意旨，裁量是否加重其刑。
    又被告上開所竊得之物，為被告本案犯罪所得，除已實際發
    還被害人之部分外，請依刑法第38條之1第1項規定宣告沒收
    ，如全部或一部不能沒收時，請依刑法第38條之1第3項之規
    定，宣告追徵其價額。
三、依刑事訴訟法第251條第1項提起公訴。
　此　致
臺灣基隆地方法院
中　　華　　民　　國　 111　　年　　4 　　月　　26　　日
　　　　　　　　　　　　　　　檢　察　官  李國瑋
本件正本證明與原本無異
中　　華　　民　　國　 111　　年　　4 　　月　　28　　日
                              書  記 官   魯婷芳
附錄本案所犯法條全文
中華民國刑法第321條
犯前條第 1 項、第 2 項之罪而有下列情形之一者，處 6 月以
上 5 年以下有期徒刑，得併科 50 萬元以下罰金：
一、侵入住宅或有人居住之建築物、船艦或隱匿其內而犯之。
二、毀越門窗、牆垣或其他安全設備而犯之。
三、攜帶兇器而犯之。
四、結夥三人以上而犯之。
五、乘火災、水災或其他災害之際而犯之。
六、在車站、港埠、航空站或其他供水、陸、空公眾運輸之舟、
    車、航空機內而犯之。
前項之未遂犯罰之。